【裁判字號】    92,易,1527
【裁判日期】    920718
【裁判案由】    毀損等
【裁判全文】
臺灣板橋地方法院刑事判決                        九十二年度易字第一五二七號
    公  訴  人  臺灣板橋地方法院檢察署檢察官
    被      告  乙○○
右列被告因毀損等案件，經檢察官提起公訴（九十二年度偵字第六八七九號），本院
判決如左：
    主  文
乙○○共同毀棄、損壞他人營業用小客車之前後擋風玻璃、右前門玻璃、右後門玻璃
、左前門玻璃、引擎蓋、車身外部烤漆、車室內裝設備及手提袋，足以生損害於他人
，處有期徒刑參月，如易科罰金，以參佰元折算壹日。
    事  實
一、乙○○與甲○○曾係男女朋友關係，因不滿甲○○另交女友，竟萌毀損之犯意，
    於九十二年三月二日凌晨四時十三分許，以新台幣（下同）二千元代價委請與之
    有犯意聯絡之不詳年籍姓名之成年男子，騎乘機車搭載乙○○前往臺北縣蘆洲市
    ○○路與鷺江街口，找尋甲○○所有之車號ＭＱ─五八六號營業用小客車，尋獲
    後，即返回臺北縣新莊市○○○路八十四巷四號五樓住處拿取鐵槌一支及黑色漆
    一桶，再折回現場，先以鐵槌敲擊上開營業用小客車之前後擋風玻璃、右前門玻
    璃、右後門玻璃及左前門玻璃等處，造成該車窗玻璃均碎裂而無法使用，再以黑
    色油漆潑灑於該車之引擎蓋、車身外部及車室內部等處，造成該車外之銬漆及內
    裝設備污損而不堪使用，最後乙○○見該車內放置一手提袋，將之取走後再丟棄
    在同市○○○路某處之拉圾堆內，足以生損害於甲○○。嗣甲○○發覺所有之上
    開車子及手提袋遭毀棄、損壞，乃向當地里長調閱當天現場監視錄影帶，並報警
    處理，始悉上情。
二、案經甲○○訴由臺北縣政府警察局蘆洲分局報請臺灣板橋地方法院檢察署檢察官
    偵查起訴。
    理  由
一、訊據被告乙○○對於右揭事實固坦承不諱，惟否認有何毀損之犯行，並辯稱：伊
    與告訴人甲○○原係男女朋友關係，同居期間，告訴人仍到處結交女友，為伊發
    覺，告訴人甲○○乃書立悔過書表示如果再亂交女友，任伊處置，並無條件賠償
    五萬元，或任伊處置其生殖器，嗣因告訴人甲○○食言，伊乃依悔過書約定為上
    開毀損行為，所為應阻卻違法云云。經查：右揭事實，業據告訴人甲○○於警訊
    及偵審中訴訴綦詳，復有車損照片八張、監視錄影帶翻拍照片三張及車輛修復估
    價單二張等附卷可資佐證。雖告訴人甲○○於本院審理中自承確實曾書立揭開悔
    過書，惟觀其內容，或悖於公序良俗而無效，或僅使被告取得五萬元賠償請求權
    ，惟無論如何均不作為被告任意為毀損行為之依據，此當為被告所明知，是其所
    辯所為毀損行為，應阻卻違法乙節，非可採信。罪證明確，被告犯行洵堪認定。
二、核被告所為，係犯刑法第三百五十四條之毀損罪。而被告與不詳年籍姓名之成年
    男子間，有犯意之聯絡及行為之分擔，均為共同正犯。又被告雖有數個舉動損壞
    他人營業用客車及毀棄他人手提袋，惟其係於同一時間所為，主觀上應係基於一
    個毀損犯意為之，屬接續犯性質。爰審被告之品行、智識程度，犯罪之動機、手
    段、毀損他人營業用小客車及手提袋所生之損害程度，以及犯罪後坦承大部分犯
    行等一切情狀，量處如主文所示之刑，以示懲儆，並諭知易科罰金之折算標準。
    至被告持以毀損他人車子之鐵槌一支及黑色油漆一桶，分別已遭被告丟棄滅失、
    用罄不存在，自均無從於本案中諭知沒收。
三、公訴意旨另以：被告攜帶黑色油漆及客觀上足供兇器使用之鐵槌一支為上開毀損
    告訴人朱偉所有車子之行為後，復意圖為自己不法之所有，隨手竊取告訴人甲○
    ○所有置於車內之手提袋一只（內含零食、化粧包、項鍊、戒指及手錶等物）得
    手，因認被告另涉犯刑法第三百二十一條第一項第三款之攜帶兇器竊盜罪嫌云云
    。訊據被告則矢口否認有此竊盜犯行，並辯稱：伊取走告訴人甲○○上開手提袋
    之用意在於將之丟棄，主觀上並無不法所有之意圖，所為應不構成竊盜罪等語。
    經查：被告於警訊及偵審中均一致供稱伊取走上開手提袋後即將之丟棄，尚無積
    極證據明被告欲將之留供己用，且觀被告取走該手提袋之行為，密接於大張其鼓
    以鐵槌及油漆毀損告訴人上開營業用小客車之後，衡情應係被告遂行其毀損犯意
    之部分行為，尚難認其主觀上具有不法所有之意圖，自不能以攜帶兇器竊盜罪嫌
    相繩。此外，本院復查無其他積極證據證明被告有此部分竊盜之犯行，上開公訴
    之犯罪事實即屬不能證明，惟公訴人認此部分與被告前揭論罪科刑部分有牽連犯
    裁判上一罪之關係，爰不另為無罪之諭知。
據上論斷，應依刑事訴訟法第二百九十九條第一項前段，刑法第二十八條、第三百五
十四條、第四十一條第一項前段，罰金罰鍰提高標準條例第一條前段、第二條，判決
如主文。
本案經檢察官黃明絹到庭執行職務。
中      華      民      國    九十二    年      七      月     十八     日
                                  臺灣板橋地方法院刑事第五庭
                                      法  官  趙義德
右正本證明與原本無異。
如不服本判決，應於判決送達後十日內，向本院提出上訴狀。
          書記官  陳秀慧
中      華      民      國    九十二    年      七      月    二十一    日
附錄本案論罪刑法條全文：
刑法第三百五十四條：
毀棄、損壞前二條以外之他人之物或致令不堪用，足以生損害於公眾或他人者，處二
年以下有期徒刑、拘役或五百元以下罰金。


司法院資訊處製作；財團法人民間司法改革基金會備份。
